【裁判字號】    98,訴,2940
【裁判日期】    981016
【裁判案由】    毒品危害防制條例
【裁判全文】
臺灣臺中地方法院刑事判決              98年度訴字第2940號
公  訴  人  臺灣臺中地方法院檢察署檢察官
被      告  甲○○
                    （現在臺灣臺中監獄執行中）
上列被告因毒品危害防制條例案件，經檢察官提起公訴（98年度
毒偵字第3036號），被告於準備程序就被訴事實為有罪之陳述，
經告以簡式審判程序之旨，並聽取當事人意見後，合議庭裁定由
受命法官獨任進行簡式審判程序，本院判決如下：
    主    文
甲○○施用第一級毒品，累犯，處有期徒刑柒月。
    犯罪事實
一、甲○○曾因施用毒品案件，經本院裁定送勒戒處所觀察、勒
    戒後，認無繼續施用毒品之傾向，於民國94年8月3日執行完
    畢釋放，並經臺灣臺中地方法院檢察署檢察官以94年度毒偵
    字第2627號為不起訴處分確定。復因竊盜案件，經本院分別
    判處有期徒刑7月、5月確定，與另犯竊盜罪所處有期徒刑 5
    月合併執行後，嗣經減刑並定應執行刑為有期徒刑 5月又15
    日確定，於96年12月18日縮刑期滿執行完畢。不料甲○○仍
    不知悔改，在上開觀察、勒戒執行完畢釋放後 5年內，復基
    於施用第一級毒品海洛因之犯意，於98年 5月29日17時許，
    在台中縣豐原市社皮公園之公廁內，以針筒注射之方式，施
    用第一級毒品海洛因1次。嗣於98年6月 2日上午10時40分許
    ，員警持本院核發之搜索票，至台中縣豐原市○○路76巷13
    號 5樓甲○○住處執行搜索結果，未發現有關毒品危害防制
    條例案件之相關物品，甲○○即在員警尚未發覺其有施用毒
    品前，主動表示有上開施用海洛因之行為，並同意採尿送驗
    ，自首而接受裁判。
二、案經臺中縣警察局豐原分局報告臺灣臺中地方法院檢察署檢
    察官偵查起訴。
    理    由
一、上開犯罪事實，業據被告甲○○於警詢、偵查及本院均坦白
    認罪（見警卷第4頁、偵查卷第5頁、本院卷第15頁背面、第
    19頁），且被告前揭採尿送驗結果，確呈海洛因經人體代謝
    後之嗎啡陽性反應，有尿液代號與真實姓名對照表、詮昕科
    技公司98年 6月17日編號00000000濫用藥物尿液檢驗報告在
    卷可憑（見警卷第6、7頁），是被告之自白應與犯罪事實相
    符，堪認其確有上開施用海洛因之行為。
二、犯毒品危害防制條例第10條之罪者，依同條例第20條第 1項
    、第 2項規定，應先經觀察、勒戒或強制戒治之程序，惟觀
    察、勒戒或強制戒治執行完畢釋放後，5 年內再犯第10條之
    罪者，即應依法追訴處罰，此觀諸毒品危害防制條例第23條
    第 2項即明。查被告曾因施用毒品案件，經本院裁定送勒戒
    處所觀察、勒戒後，認無繼續施用毒品之傾向，於94年8月3
    日執行完畢釋放，並經臺灣臺中地方法院檢察署檢察官以94
    年度毒偵字第2627號為不起訴處分確定等情，有臺灣高等法
    院被告前案紀錄表在卷可稽（見本院卷第5至8頁）。是被告
    因施用毒品案件經觀察、勒戒，於94年8月3日執行完畢釋放
    後，既於 5年內再為本次施用毒品之行為，自應逕依毒品危
    害防制條例第23條第 2項規定訴追處罰。綜上所述，被告施
    用第一級毒品海洛因之犯罪事證已臻明確，其犯行洵堪認定
    ，應依法論罪科刑。
三、查海洛因係毒品危害防制條例第2第2項第 1款所定之第一級
    毒品，不得非法施用、持有，被告施用海洛因，核其所為，
    係犯毒品危害防制條例第10條第 1項之施用第一級毒品罪。
    被告施用毒品前之持有第一級毒品行為，本應論以持有第一
    級毒品罪，惟持有後進而施用，其持有之低度行為應為施用
    之高度行為所吸收，當不另論持有罪責。被告曾因竊盜案件
    ，經本院分別判處有期徒刑7月、5月確定，與另犯竊盜罪所
    處有期徒刑 5月合併執行後，嗣經減刑並定應執行刑為有期
    徒刑 5月又15日確定，於96年12月18日縮刑期滿執行完畢，
    有前揭臺灣高等法院被告前案紀錄表在卷可參，其於徒刑執
    行完畢，5 年以內故意再犯本件有期徒刑以上之罪，為累犯
    ，應依刑法第47條第 1項之規定加重其刑。本件員警雖依法
    至被告住處搜索，惟未發現有關毒品危害防制條例案件之相
    關物品，被告即在員警尚未發覺其有施用毒品前，主動表示
    有上開施用海洛因之行為，並同意採尿送驗等情，有警員之
    職務報告在卷可憑（見警卷第2頁)，核屬對於未發覺之罪自
    首而受裁判，且被告自警詢、偵查迄本院審理，均坦承犯行
    ，顯具真誠悔悟，爰依刑法第62條前段規定減輕其刑，並先
    加後減。另審酌被告有多次犯罪前科之素行（參卷附臺灣高
    等法院被告前案紀錄表）、國中畢業之智識程度、經濟貧寒
    之生活狀況（見警卷第3頁被告警詢筆錄受詢問人資料)，其
    因施用毒品，經觀察、勒戒執行完畢後，仍不思戒惕，且無
    視於毒品對於自身健康之戕害及國家對於杜絕毒品犯罪之禁
    令，再次施用毒品，未見戒除惡習之決心，惡性非輕，然念
    及被告犯後能坦承犯行，態度良好，其施用毒品並無危害他
    人，犯罪手段尚屬平和，暨施用毒品者均有相當程度之成癮
    性及心理依賴，其犯罪心態與一般刑事犯罪之本質並不相同
    ，應側重適當之醫學治療及心理矯治為宜等一切情狀，量處
    如主文所示之刑，以示懲儆。
四、據上論斷，應依刑事訴訟法第273條之1第 1項、第299條第1
    項前段，毒品危害防制條例第10條第 1項，刑法第11條、第
    47條第1項、第62條前段，判決如主文。
本案經檢察官乙○○到庭執行職務。
中    華    民    國    98    年    10    月    16    日
            刑事第四庭    法  官  張恩賜
以上正本證明與原本無異。
如不服本判決應於收受本判決後10日內向本院提出上訴書狀，其
未敘述上訴理由者，並得於提起上訴後10日內向本院補提理由書
狀（均須按他造當事人之人數附繕本）「切勿逕送上級法院」。
                          書記官  黃舜民
中    華    民    國    98    年    10    月    16    日
附錄論罪科刑法條
毒品危害防制條例第10條第1項：
施用第一級毒品者，處六月以上五年以下有期徒刑。


司法院資訊處製作；財團法人民間司法改革基金會備份。
